【裁判字號】    99,交易,939
【裁判日期】    991229
【裁判案由】    公共危險等
【裁判全文】
臺灣臺中地方法院刑事判決             99年度交易字第939號
公  訴  人  臺灣臺中地方法院檢察署檢察官
被      告  曾信勇
輔  佐  人
即被告之母  陳玉蘭
上列被告因公共危險等案件，經檢察官提起公訴（99年度偵字第
24947號），經本院裁定以簡式審判程序審理，判決如下：
    主    文
曾信勇服用酒類，不能安全駕駛動力交通工具而駕駛，累犯，處
有期徒刑陸月，如易科罰金，以新臺幣壹仟元折算壹日。又因過
失傷害人，處有期徒刑參月，如易科罰金，以新臺幣壹仟元折算
壹日。應執行有期徒刑捌月，如易科罰金，以新臺幣壹仟元折算
壹日。
    犯罪事實及理由
一、本案除檢察官起訴書記載「林秀菁」均更正為「林菁」；
    起訴書犯罪事實欄一第二十行起記載「。經警到場處理後，
    發現曾信勇疑有飲酒情事，遂當場檢測其呼氣中之酒精濃度
    值，高達每公升1.06毫克。」更正為「，其中林菁受有頸
    部拉傷、左膝挫傷之傷害，陳碧春則受有鼻骨骨折、左眼挫
    傷之傷害。嗣經警據報至前開車禍現場處理時，曾信勇於本
    案車禍肇事後犯罪未經發覺前，主動向到場處理之警員當場
    承認其為本案車禍肇事者，而表明願意接受裁判之意，惟經
    警另當場對曾信勇施以酒精濃度測試，測得其呼氣中酒精濃
    度高達每公升1.06毫克，因而查悉上情。」等語，及證據部
    分增列被告曾信勇於本院審理時之自白外，其餘犯罪事實及
    證據均引用檢察官起訴書之記載（如附件）。
二、核被告所為，係犯刑法第一百八十五條之三之服用酒類，不
    能安全駕駛動力交通工具而駕駛罪（下稱酒醉駕車罪）、第
    二百八十四條第一項前段之過失傷害罪。被告以一過失駕駛
    行為，同時致告訴人林菁、陳碧春各受有前揭傷害，為想
    像競合犯，應依刑法第五十五條前段規定，從一重之過失傷
    害罪處斷。而被告所犯上開二罪，犯意各別，行為互殊，應
    予分論併罰。被告前於九十七年間因酒醉駕車之公共危險案
    件，經本院沙鹿簡易庭以九十七年度沙交簡字第五四四號判
    處有期徒刑三月，如易科罰金，以新臺幣一千元折算一日確
    定，業於九十七年八月十四日易科罰金而執行完畢，有臺灣
    高等法院被告前案紀錄表及前開刑事判決書附卷可稽，其受
    有期徒刑執行完畢後，五年以內故意再犯本案有期徒刑以上
    之酒醉駕車罪，為累犯，應依刑法第四十七條第一項之規定
    ，加重其刑（至過失傷害犯行部分，為屬過失犯，不生累犯
    加重其刑之問題）。又被告酒醉駕車因而致人受傷，依法應
    負刑事責任，應依道路交通管理處罰條例第八十六條第一項
    之規定，就過失傷害之犯行加重其刑。另被告於本案車禍肇
    事後犯罪未經發覺前，主動向到場處理之警察當場承認其為
    本案車禍肇事者，而表明願意接受裁判之意，此有臺中縣警
    察局道路交通事故肇事人自首情形紀錄表一份在卷可佐（見
    偵查卷三九頁），是本案被告就過失傷害之犯行部分，符合
    自首之要件，爰依刑法第六十二條前段之規定，予以減輕其
    刑，並依法先加重後減輕之。爰審酌被告前於九十四年間因
    酒醉駕車之公共危險案件，經臺灣臺中地方法院檢察署檢察
    官以九十五年度偵字第四一五五號為緩起訴處分確定，及前
    揭於九十七間又因酒醉駕車之公共危險案件經法院判處罪刑
    之前科素行，有臺灣高等法院被告前案紀錄表、前開刑事判
    決書、緩起訴處分書附卷可按，其仍不知悛悔警惕，屢蹈前
    愆而再為本案酒醉駕車之犯行，顯未見刑罰矯懲之效，其飲
    酒後已無法適當操控車輛，竟無視於其他用路人之交通往來
    安全，率然駕車外出，對於道路公共安全已生顯著之危險，
    且被告酒精濃度測試值非低，足見其駕駛汽車前飲用酒類不
    少，其危害性更不容輕忽，再兼衡酌被告犯後坦承犯行之犯
    罪後態度，迄今仍未與告訴人二人達成民事和解並賠償損害
    ，及被告就本案車禍之過失情節甚重、告訴人二人所受前揭
    傷害之程度，暨其智識程度為五專畢業（見偵查卷十四頁之
    被告警詢筆錄），其患有口腔癌疾病及平日工作為臨時工之
    生活狀況乙節，業據被告及其輔佐人於本院審理時陳明在卷
    ，並有被告之臺中榮民總醫院病病歷紀錄附卷可按（見本院
    卷三○至三五頁）等一切情狀，分別量處如主文所示之刑，
    並定其應執行之刑，並均諭知易科罰金之折算標準，以示懲
    儆。至公訴人就被告本案酒醉駕車之犯行部分，雖具體請求
    判處被告有期徒刑七月，惟參諸被告之前揭犯罪情節及審酌
    前開量刑之一切情狀，本院認為量處如主文所示之刑，已足
    懲儆，公訴人此部分具體求刑刑度，稍嫌過重，附此敘明。
三、應適用之法條：依刑事訴訟法第二百七十三條之一第一項、
    第二百九十九條第一項前段、第三百十條之二、第四百五十
    四條第二項，道路交通管理處罰條例第八十六條第一項，刑
    法第一百八十五條之三、第二百八十四條第一項前段、第五
    十五條前段、第四十七條第一項、第六十二條前段、第五十
    一條第五款、第四十一條第一項前段、第八項，刑法施行法
    第一條之一，判決如主文。
四、如不服本判決，應於判決送達後十日內，向本院提出上訴狀
    （應敘述具體理由並附繕本；上訴書狀如未敘述理由，應於
    上訴期間屆滿後二十日內補提理由書於本院，並均須按他造
    當事人之人數附繕本，切勿逕送上級法院），上訴於臺灣高
    等法院臺中分院。
中    華    民    國    99    年    12    月    29    日
                    交通法庭  法  官  何世全
以上正本證明與原本無異。
如不服本判決，應於收受送達後10日內向本院提出上訴書狀，並
應敘述具體理由；其未敘述上訴理由者，應於上訴期間屆滿後20
日內向本院補提理由書（均須按他造當事人之人數附繕本）「切
勿逕送上級法院」。
                              書記官  陳建分
中    華    民    國    99    年    12    月    29    日
附錄論罪科刑法條：
刑法第一百八十五條之三：
服用毒品、麻醉藥品、酒類或其他相類之物，不能安全駕駛動力
交通工具而駕駛者，處一年以下有期徒刑、拘役或三萬元以下罰
金。
刑法第二百八十四條第一項
因過失傷害人者，處六月以下有期徒刑、拘役或五百元以下罰金
，致重傷者，處一年以下有期徒刑、拘役或五百元以下罰金。

司法院資訊處製作；財團法人民間司法改革基金會備份。
